---
---

```{r setup, include=FALSE}
knitr::opts_chunk$set(echo = TRUE)
```

## Dados

Peguei os dados das pesquisas registradas usando no site pooling data <http://www.pollingdata.com.br>.


```{r, message=FALSE}
library(tidyverse)
library(lubridate)

dados <- read_csv2(file = "files/PollingData - 2018-T2-Brasil-BR-President.csv")

dados1 <- dados %>% gather(Candidato, Prop,-Data,-Instituto, -link, -Entrevistas) %>%
  mutate( Prop = Prop / 100)

dados2 <- mutate(dados, Total = `Bolsonaro (PSL)` + `Fernando Haddad (PT)`, 
                 Bolsonaro = `Bolsonaro (PSL)` / Total, 
                 Haddad = `Fernando Haddad (PT)` / Total ) %>%
  select( Data, Bolsonaro, Haddad) %>%
  gather(Candidato, Prop,-Data)

```

## Todos os votos e pesquisas


```{r, echo=FALSE, warning=FALSE, message=FALSE}
ggplot(dados1, aes(x = Data, y = Prop, color = Candidato)) + geom_point(size = 4) + theme_bw(base_size = 18) + xlab("") + ylab("") + 
geom_smooth() + scale_color_manual(values=c("#E69F00", "red", "#999999")) + ylim(c(0.05,.65))

ggplot(dados2, aes(x = Data, y = Prop, color = Candidato)) + geom_point(size = 4) + theme_bw(base_size = 18) + xlab("") + ylab("") + 
  geom_smooth() + scale_color_manual(values=c("#E69F00", "red")) + ylim(c(0.3,.7))

```


## Considerando apenas as do segundo turno


```{r, echo=FALSE, warning=FALSE, message=FALSE}
ggplot(filter(dados1, Data > "2018-10-07"), aes(x = Data, y = Prop, color = Candidato)) + geom_point(size = 4) + theme_bw(base_size = 18) + xlab("") + ylab("") + 
geom_smooth() + scale_color_manual(values=c("#E69F00", "red", "#999999")) + ylim(c(0.05,.65))

ggplot(filter(dados2, Data > "2018-10-07"), aes(x = Data, y = Prop, color = Candidato)) + geom_point(size = 4) + theme_bw(base_size = 18) + xlab("") + ylab("") + 
  geom_smooth() + scale_color_manual(values=c("#E69F00", "red")) + ylim(c(0.3,.7))

```

## Modelando usando uma verossimilhança Beta e efeito aleatório dinâmico

$$Y_t \sim Beta(\mu_t, \phi), \quad t=1,2,\ldots $$
onde $t=1$ é o dia da eleição (não considerei o resultado da eleição do primeiro turno), a função de ligação é dada por
$$logit(\mu_t) = \alpha + \beta_t$$
onde $\alpha$ é um efeito fixo, e $\beta_t$ segue um passeio aleatório de ordem 2.

```{r, message=FALSE}
library(INLA)

# Somente segundo turno, votos válidos para Haddad e adicionado a data da eleicao
dadosM <- filter(dados2, Data > "2018-10-07", Candidato == "Haddad") %>%
  bind_rows(tibble(Data = seq.Date(from = ymd("2018-10-07"), to = ymd("2018-10-28"), by=1), Candidato = "Haddad", Prop = NA)) %>%
  mutate( Days = as.numeric( Data - min(Data) ) + 1 )

model <- Prop ~ 1 + f(Days, model = "rw2")

r <- inla(model, data = dadosM, family = "beta", control.predictor = list( compute = T, link = T))
summary(r)

Prediction <- as_tibble(r$summary.fitted.values[24:nrow(dadosM),]) %>% bind_cols(Data = seq.Date(from = ymd("2018-10-07"), to = ymd("2018-10-28"), by=1))


p1 <- ggplot(filter(dados2, Data > "2018-10-07"), aes(x = Data, y = Prop, color = Candidato)) + geom_point(size = 4) + theme_bw(base_size = 18) + xlab("") + ylab("") + scale_color_manual(values=c("#E69F00", "red")) + ylim(c(0.3,.7))

p1 + geom_line(data = Prediction, mapping = aes(x = Data, y = mode), color = "red") + 
  geom_ribbon(data = Prediction, mapping = aes(x = Data, y = mode, ymin = `0.025quant`, ymax = `0.975quant`), color = "red", fill = "red", alpha = 0.2) +
  geom_line(data = Prediction, mapping = aes(x = Data, y = 1-mode), color = "#E69F00") +
  geom_ribbon(data = Prediction, mapping = aes(x = Data, y = 1-mode, ymax = 1-`0.025quant`, ymin = 1-`0.975quant`), color = "#E69F00", fill = "#E69F00", alpha = 0.2)

```

